【裁判字號】    97,訴,2268
【裁判日期】    980409
【裁判案由】    違反電信法
【裁判全文】
臺灣臺南地方法院刑事判決              97年度訴字第2268號
公  訴  人  臺灣臺南地方法院檢察署檢察官
被      告  甲○○
上列被告因違反電信法案件，經檢察官提起公訴（96年度偵字第
14881號），本院判決如下：
    主  文
甲○○意圖為自己不法之利益，以有線方式，盜用他人電信設備
通信，累犯，處有期徒刑肆月，如易科罰金，以新臺幣壹仟元折
算壹日。減為有期徒刑貳月，如易科罰金，以新臺幣壹仟元折算
壹日。
    事  實
一、甲○○曾於民國94年間因違反電信法案件經本院判處有期徒
    刑4 月確定，甫於95年6月9日執行完畢。詎其仍不知悔改，
    復意圖為自己不法之利益，於96年4月9日22時28分許，在臺
    南市○○路○段270巷42弄23號之空屋內，明知屋內之00-000
    0000號電話係不詳人士所盜接（原裝設在臺南市○○路○ 段
    266 巷31號臺南市南區荔宅里活動中心，專供荔宅里辦公室
    使用，然由不詳人士自屋外電訊盒盜接至前開空屋），仍予
    以盜用，撥打電話予其使用0000000000號行動電話之友人「
    阿宏」通信，通話時間達141秒，獲得相當於新台幣15.51元
    通話費之不法利益。
二、案經臺南市南區荔宅里里長乙○訴請臺南市警察局第六分局
    報告台灣台南地方法院檢察署檢察官偵查起訴。
    理  由
一、按被告以外之人於審判外之言詞或書面陳述，除法律有規定
    者外，不得作為證據。被告以外之人於審判外之陳述，雖不
    符前四條之規定，而經當事人於審判程序同意作為證據，法
    院審酌該言詞陳述或書面陳述作成時之情況，認為適當者，
    亦得為證據。當事人、代理人或辯護人於法院調查證據時，
    知有第159條第1項不得為證據之情形，而未於言詞辯論終結
    前聲明異議者，視為有前項之同意。刑事訴訟法第159條第1
    項、第159條之5分別定有明文。經查，證人乙○於警詢時之
    言詞陳述，係被告以外之人於審判外所為之言詞陳述，核其
    性質屬傳聞證據，依刑事訴訟法第159條第1項規定，本不具
    證據能力。惟被告對於公訴檢察官於準備程序及審判程序中
    提出證人乙○於警詢時之筆錄，均稱「無意見。」等語，亦
    未於言詞辯論終結前聲明異議，本院審酌渠等陳述時之客觀
    情狀，既無受違法詢問或影響證人陳述任意性等不適當之情
    況發生，其證述內容又與本件事實有相當之關聯性，復查無
    其他情節重大或使證人陳述可信度明顯過低之情事，依據前
    述刑事訴訟法第159條之5規定，證人乙○於警詢時所為之言
    詞陳述自亦有證據能力。再者，卷附國內長途通話明細1 紙
    係以機械方式列印原留存於電腦主機中之通話紀錄；現場照
    片8 幀均係以機械（照相機）方式所留存之影像，均非依憑
    人之記憶再加以轉述而得，非屬供述證據，殊無傳聞證據排
    除法則之適用，復無證據證明係公務員違背法定程序或經偽
    造、變造所取得，而上開物證又與本件事實具有相當之關聯
    性，應認均有證據能力。
二、訊據被告甲○○固坦承有於上揭時地使用上開電話通信，然
    辯稱他是因臨時車子壞了，找不到電話，聽到「阿虎」在那
    邊講話，他之前從那邊經過有就聽過「阿虎」在那邊講話，
    等「阿虎」離開，他去看才知道那邊有一支電話，他不知道
    是盜接的，他好奇打電話給朋友幫他處理（車子），他朋友
    說不要，他就在那邊睡一晚，第二天就被警察趕走云云。惟
    查：前開00-0000000號電話原係裝設在臺南市○○路○段266
    巷31號臺南市南區荔宅里活動中心，專供荔宅里辦公室使用
    ，然經人自屋外電訊盒盜接至前開臺南市○○路○段270巷42
    弄23號之空屋內等情，業據證人即荔宅里長乙○於警詢中供
    明在卷，並有現場照片8幀附卷可稽。再者，被告曾於96 年
    4月9日22時28分23秒使用前開電話與其持有0000000000號行
    動電話之友人「阿宏」通信，通話時間達141 秒等情，亦據
    被告供明在卷，並有卷附國內長途通話明細可稽。又依卷附
    照片所示前開臺南市○○路○段270巷42弄23號空屋有電話線
    接入，而其線路來源即為毗鄰之臺南市南區荔宅里活動中心
    門旁電訊盒。在通常情形，一般人或許不致於注意及此。然
    被告於本院審理時供稱他使用之電話係設置在臺南市○○路
    ○段270 巷42弄23號屋內，他有看過一些流浪漢在那邊睡覺
    。現場就是破厝，沒有固定的人居住，只有一些流浪漢臨時
    住一晚而已。既是無人定居，僅為流浪漢集之空屋，何以會
    設置固定式電話，且可正常使用？被告辯稱不知是他人盜接
    云云，尚不足採。況且，電信法第56條第1 項之罪其構成要
    件中所稱以有線方式，盜接或盜用他人電信設備通信者，並
    不限於在住宅外之電話接線箱內，盜接他人之有線電話線路
    通信，即令利用他人住宅內之有線電話，盜打他人電話為通
    信行為亦成立本罪（最高法院88年度臺非字第43號判決參照
    ）。換言之，即使被告不知前開電話係盜接，其未經他人同
    意而使用前開電話通信仍屬電信法第56條第1 項之盜用行為
    。從而，本件事證已臻明確，被告犯行堪予認定。
三、核被告所為係犯電信法第56條第1 項之罪。起訴書雖載被告
    係於96年4月9日22時28分許，將裝設在臺南市○○路○段266
    巷31號臺南市南區荔宅里活動中心，專供荔宅里辦公室使用
    之00-0000000號電話線，由屋外盒盜接至臺南市○○路○ 段
    270 巷42弄23號之空屋。惟本件並無證據足認前開電話係被
    告所盜接，且在96年4月9日22時28分被告使用前開電話之前
    ，前開電話於同年月2 日即已遭人盜用。是本件尚難逕認前
    開電話係被告所盜接，應僅論以電信法第56條第1 項之意圖
    為自己不法之利益，以有線方式，盜用他人電信設備通信罪
    ，併此敘明。再按電信法第56條第1 項之罪其處罰詐得免繳
    電信通信費用之不法利益規定，乃刑法詐欺得利罪之特別規
    定，依特別法優於普通法之原則，自毋庸再論以刑法詐欺得
    利罪。又被告曾於94年間因違反電信法案件經本院判處有期
    徒刑4 月確定，甫於95年6月9日執行完畢，有臺灣臺南地方
    法院檢察署刑案資料查註紀錄表及臺灣高等法院被告全國前
    案紀錄表各1紙在卷可按，其於5年內故意再犯本件有期徒刑
    以上之罪，為累犯，應依刑法第47條第1 項規定，加重其刑
    。爰審酌被告已有違反電信法之前科犯行，仍不知警惕為貪
    圖小利而為本件犯行，惟金額不大情節尚輕，及其犯罪之手
    段，犯後態度等一切情狀，量處如主文所示之宣告刑，並諭
    知易科罰金之折算標準。另被告犯罪在96年4 月24日以前，
    依中華民國96年罪犯減刑條例第2條第1項第3款、第7條、第
    9條之規定，應將其宣告刑減2分之1 ，爰減刑如主文所示，
    並諭知易科罰金折算之標準。
四、依刑事訴訟法第299條第1項前段，電信法第56條第1 項，刑
    法第41條第1項前段、第47條第1項，中華民國96年罪犯減刑
    條例第2條第1項第3款、第7條，判決處刑如主文。
本案經檢察官丙○○到庭執行職務。
中    華    民    國    98    年    4     月    9     日
                    刑事第三庭  審判長法  官  鄭文祺
                                      法  官  陳振謙
                                      法  官  陳欽賢
以上正本證明與原本無異。
如不服本判決，應於收受本判決後10日內，向本院提出上訴書狀
，並應敘述具體理由。其未敘述上訴理由者，應於上訴期間屆滿
後20日內向本院補提理由書狀（均須按他造當事人之人數附繕本
）「切勿逕送上級法院」。
                                      書記官  張宜柔
中    華    民    國    98    年    4     月    9     日
附錄本判決論罪科刑法條：
電信法第56條第1項：
意圖為自己或第三人不法之利益，以有線、無線或其他電磁方式
，盜接或盜用他人電信設備通信者，處5年以下有期徒刑，得併
科新台幣150萬元以下罰金。


司法院資訊處製作；財團法人民間司法改革基金會備份。
